臺灣南投地方法院刑事判決
111年度原易字第12號
公  訴  人  臺灣南投地方檢察署檢察官
被      告  高福雄




指定辯護人  本院公設辯護人許定國  
上列被告因竊盜案件，經檢察官提起公訴（110 年度偵字第4580
號），因被告承認被訴犯罪事實，經本院裁定行簡式審判程序，
判決如下：
    主      文
高福雄犯如附表所示之各罪，各處如附表所示之刑及沒收。應執
行拘役玖拾日，如易科罰金，以新臺幣壹仟元折算壹日。沒收部
分併執行之。
    事實及理由
壹、犯罪事實
    高福雄意圖為自己不法之所有，基於竊盜之各別犯意，分別
    為下列行為；
一、於民國110 年6 月23日凌晨2 時53分許、同日凌晨3 時28分
    許，騎乘所竊得之車牌號碼000-000 號普通重型機車（所涉
　　此部分竊盜罪嫌，業經臺灣臺中地方檢察署檢察官以110 年
　　度偵字第31231 號聲請簡易判決處刑），行經南投縣○○鄉
　　○○街000 號（起訴書誤載為341 號）、南投縣○○鄉○○
　　街○○○○○○○○○路○000 號，先後各徒手竊取唐治華
　　所管領使用之車牌號碼0000-00 號自用小客車之車牌2 面、
　　謝美智所管領使用之車牌號碼0000-00 號自用小客車之車牌
　　2 面，並於竊取得手後，旋騎乘前揭機車離開現場。嗣經警
　　調閱監視錄影畫面，始循線查悉上情。
二、於110 年6 月25日晚間9 時33分許，騎乘前揭機車行經南投
　　縣名間鄉新厝路某處之蓄水池，徒手竊取陳明志所有之電纜
　　線（共計長約90公尺、價值約新臺幣【下同】7 萬元），並
　　於110 年6 月26日下午2 時45分許，在南投縣名間鄉百湖公
　　園，將所竊得之電纜線進行外皮剝除作業，然為陳洵堯發現
　　後，報警處理，始由警循線查悉上情，陳明志則具領取回前
　　開遭竊之電纜線。
貳、程序部分
    本案被告高福雄所犯之罪，依法得行簡式審判程序，因被告
　　坦承被訴犯罪事實，經本院裁定本案行簡式審判程序，依刑
　　事訴訟法第273 條之2 、第159 條第2 項前段規定，無傳聞
　　法則之適用，證據調查程序亦予簡化。
參、認定犯罪事實所憑之證據及理由
一、上開犯罪事實，業據被告坦認不諱（本院卷第141 、144 、
    148 、150 頁），核與證人即告訴人唐治華（警卷第14至15
　　頁）、謝美智（警卷第12至13頁）、證人即被害人陳明志（
　　警卷第17至19頁）、證人陳洵堯（警卷第20至24頁、偵卷第
　　35、36頁），並有證人陳洵堯指認被告之指認犯罪嫌疑人紀
　　錄表（警卷第25至27頁）、監視器錄影器翻拍畫面（警卷第
　　28、29頁）、南投縣政府警察局南投分局扣押筆錄、扣押物
　　品目錄表（警卷第30至34頁）、被害人陳明志具領取回遭竊
　　電纜之贓證物認領保管單（警卷第36頁）、失車案件基本資
　　料詳細畫面報表（車牌號碼0000-00、1561-YT號之車輛)(警
　　卷第38、39頁）、監視錄影畫面翻拍照片及扣案物照片（警
　　卷第40至63頁）、被告到案時之穿著照片（警卷第72頁）、
　　被告竊取電纜逃逸路線圖、偷竊車牌地點位置圖（偵卷第33
　　、34頁）、警員邱敏慈出具之職務報告（偵卷第38、58、59
　　頁）存卷供參，可徵被告之任意性自白與事實相符，堪以採
　　信。
二、按刑事訴訟法所稱依法應於審判期日調查之證據，係指與待
　　證事實有重要關係，在客觀上顯有調查必要性之證據而言，
　　故其範圍並非漫無限制，必其證據與判斷待證事實之有無，
　　具有關聯性，得據以推翻原判決所確認之事實，而為不同之
　　認定，若僅枝節性問題，或所證明之事項已臻明確，自均欠
　　缺調查之必要性（最高法院98年度台上字第4081號判決意旨
　　參照）。經查，公訴人固以111 年度蒞字第1625號補充理由
　　及聲請調查證據書主張，被告就犯罪事實欄一部分，究有無
　　使用犯罪工具，或該工具為何人所有，事涉應否論以加重竊
　　盜罪及犯罪工具應否沒收等問題，自有訊問被告及告訴人唐
　　治華、謝美智等人，以為查明之必要等語。然查，被告於本
　　院訊問時，已敘明其本案各次竊盜犯行均是徒手行竊（本院
　　卷第150 頁），而附掛在車輛之車牌，非必惟有使用工具方
　　能卸下，以徒手方式凹折、拆卸，亦屬可能；況且，縱使被
　　告本案非以徒手方式卸下車牌，但被害人唐治華、謝美智既
　　未實際目擊被告行竊經過，則被告所使用之物件是否屬客觀
　　上對人之生命、身體具有危險性，而該當「兇器」定義之物
　　，亦不能透過其等證詞以為積極證明。從而，傳喚告訴人唐
　　治華、謝美智到庭，就公訴人所質疑之內容進行訊問，亦無
　　足據此釐清，故公訴人此部分證據調查之聲請，欠缺調查必
　　要性，應予駁回。
三、綜上，本案事證明確，被告所為本案各次竊盜犯行，均足認
　　定為真實，皆應依法論科。
肆、論罪科刑
一、核被告就犯罪事實欄一所載竊取車牌號碼0000-00 號自用小
　　客車之車牌2 面（為告訴人唐治華所管領使用）、竊取車牌
　　號碼0000-00 號自用小客車之車牌2 面（為告訴人謝美智所
　　管領使用）之行為，及犯罪事實欄二所載竊取被害人陳明志
　　所有之電纜線之行為，均係犯刑法第320 條第1 項之竊盜罪
　　（共3 罪）。
二、被告所犯上開3 個竊盜罪，其犯意有別，行為互殊，應予分
　　論併罰。
三、刑之加重事由
　　被告前因竊盜案件，經臺灣臺北地方法院以108 年度原易字
　　第36號判決判處有期徒刑4 月確定，並於110 年1 月12日執
　　行完畢（下稱前案）等情，有被告之臺灣高等法院前案紀錄
　　表附卷可證，則被告於受有期徒刑之執行完畢後，5 年內故
　　意再犯本案有期徒刑以上之罪，已構成累犯事實，要無疑義
　　。本院並考量被告於前案執行完畢後之5 年內，再犯與前案
　　罪質相同之本案各次竊盜犯罪，足見其刑罰反應力薄弱，堪
　　信被告先前罪刑之執行，對其未能收成效，自有依累犯規定
　　加重其刑之必要，爰依刑法第47條第1 項規定加重其刑（依
　　刑事判決精簡原則，主文不記載累犯）。
四、爰以行為人責任為基礎，審酌被告為一智慮成熟之成年人，
　　竟不思以正途獲取財物，恣意竊取他人財物，顯見其不知尊
　　重他人財產權，法治觀念薄弱，實無足取；惟念及被告犯後
　　終能坦承犯行，就犯罪事實欄二部分，所竊得之電纜線亦均
　　歸還予被害人陳明志，此有贓證物認領保管單可證（警卷第
　　36頁），則此等犯後行為情狀，亦應納入量刑審酌之因子而
　　予以通盤考量；兼衡被告本案犯罪情節、手段、各次所竊得
　　財物之價值，及其自陳為國中畢業之智識程度，入監前係從
　　事木工，每月收入4 萬5 千元，已婚，育有2 名子女之家庭
　　生活經濟狀況，暨考量檢察官、辯護人與被告對刑度之意見
　　等一切情狀，分別量處如附表所示之刑，並定其應執行刑如
　　主文所示，及就附表各編號所示之宣告刑及主文所定之應執
　　行刑，皆諭知易科罰金之折算標準，以資懲儆。
伍、沒收部分　　
    按犯罪所得，屬於犯罪行為人者，沒收之，於全部或一部不
　　能沒收或不宜執行沒收時，追徵其價額，刑法第38條之1 第
　　1 項前段、第3 項分別定有明文。經查，被告就犯罪事實欄
　　一部分，所竊得之車牌號碼0000-00 號自用小客車之車牌2
　　面、車牌號碼0000-00 號自用小客車之車牌2 面，均屬其本
　　案犯罪所得，且未據扣案，應適用刑法第38條之1 第1 項前
　　段規定宣告沒收之，並諭知於全部或一部不能沒收或不宜執
　　行沒收時，依同條第3 項規定，各追徵其價額。至於被告就
　　犯罪事實欄二部分，所竊得之電纜線均由被害人陳明志具領
　　取回，已如前述，依刑法第38條之1 第5 項規定，不生應予
　　宣告沒收或追徵價額之問題。
據上論斷，應依刑事訴訟法第273 條之1 第1 項、第299 條第1
項前段，判決如主文。
本案經檢察官黃天儀提起公訴，檢察官吳宣憲、石光哲到庭執行
職務。　　
中　　華　　民　　國　　111 　年　　11　　月　　10　　日
　　　　　　　　　刑事第二庭    法　官  陳育良
以上正本與原本無異。
如不服本判決應於收受送達後20日內向本院提出上訴書狀，並應
敘述具體理由；其未敘述上訴理由者，應於上訴期間屆滿後20日
內向本院補提理由書（均須按他造當事人之人數附繕本）「切勿
逕送上級法院」。
告訴人或被害人如對於本判決不服者，應具備理由請求檢察官上
訴，其上訴期間之計算係以檢察官收受判決正本之日期為準。
                                書記官  林儀芳 
中　　華　　民　　國　　111 　年　　11　　月　　10　　日
附錄本案論罪科刑法條全文
中華民國刑法第320 條
意圖為自己或第三人不法之所有，而竊取他人之動產者，為竊盜
罪，處5 年以下有期徒刑、拘役或50萬元以下罰金。
意圖為自己或第三人不法之利益，而竊佔他人之不動產者，依前
項之規定處斷。
前二項之未遂犯罰之。　　　　　　　　　

附表：被告所犯罪名、宣告刑及沒收表　
編號 犯罪事實 罪名、宣告刑及沒收   1 犯罪事實欄一所載竊取車牌號碼0000-00號自用小客車之車牌部分 高福雄犯竊盜罪，處拘役肆拾日，如易科罰金，以新臺幣壹仟元折算壹日。 未扣案之車牌號碼0000-00號自用小客車之車牌貳面，均沒收之，於全部或一部不能沒收或不宜執行沒收時，追徵其價額。   2 犯罪事實欄一所載竊取車牌號碼0000-00號自用小客車之車牌部分 高福雄犯竊盜罪，處拘役肆拾日，如易科罰金，以新臺幣壹仟元折算壹日。 未扣案之車牌號碼0000-00號自用小客車之車牌貳面，均沒收之，於全部或一部不能沒收或不宜執行沒收時，追徵其價額。   3 犯罪事實欄二部分 高福雄犯竊盜罪，處拘役肆拾日，如易科罰金，以新臺幣壹仟元折算壹日。